Config:
  hfst:
    Gen: ../../../src/generator-gt-norm.hfst
    Morph: ../../../src/analyser-gt-norm.hfst
  xerox:
    Gen: ../../../src/generator-gt-norm.xfst
    Morph: ../../../src/analyser-gt-norm.xfst
    App: lookup


# Comments after each adjective:
# ok = checked against Marit/Maja
# ? = not checked
# c = Comp or Superl attested in corpus

Tests:
  Adjective - båadtsoeh: # 
    båadtsoeh+A+Attr: [båadtsoeh, båadtsah, båadtjah]

  Adjective - båadtsoes: # 
    båadtsoes+A+Attr: [båadtsoes, båadtsas, båadtjas]

  Adjective - båajhtoeh: # 
    båajhtoeh+A+Attr: båajhtoeh

  Adjective - båavjoeh: # 
    båavjoeh+A+Attr: båavjoeh

  Adjective - båavjah: # 
    båavjah+A+Attr: båavjah

  Adjective - dåankah: # 
    dåankah+A+Attr: dåankah
